臺灣高雄地方法院刑事判決　　　　　　　　　　　　九十三年度簡上字第四一號
　　上　訴　人　乙○○
　　即　被　告
右上訴人即被告因傷害案件，不服本院高雄簡易庭九十三年度簡字第一九○九號中華
民國九十三年五月三十一日刑事簡易判決（聲請簡易判決處刑案號：臺灣高雄地方法
院檢察署九十三年度偵字第三二二八號），提起上訴，本院管轄之第二審合議庭判決
如左：
      主  文
上訴駁回。
    事  實
一、乙○○與甲○○間前有債務糾紛，乙○○乃委託債務協調公司之丙○○（未經起
    訴）及其他二位姓名年籍不詳之成年男子共三人，於民國九十二年九月二十七日
    十八時許，至位在高雄市三民區○○○路十六號之統聯客運調度站，欲向甲○○
    索討債務，甲○○因表示不認識丙○○等人，遂要求丙○○等人通知乙○○到場
    ，乙○○到場後，雙方於商討債務之過程中因起爭執發生口角，詎乙○○與丙○○及其他二名不詳之成年男子（另一名不詳男子未下車），竟共同基於傷害之犯
    意聯絡，先由丙○○徒手毆打甲○○，乙○○及其他二名不詳成年男子見狀，亦
    徒手參與毆打甲○○，致甲○○受有左胸局部皮下出血併紅斑、左大腿外側局部
    挫傷併瘀青及浮腫、兩側前臂擦傷、右肩擦傷併紅斑及左眉上、左嘴角、下巴表
    淺擦傷及刮傷等傷害。
二、案經乙○○訴由高雄市政府警察局三民第一分局報告臺灣高雄地方法院檢察署檢
    察官偵查起訴。
    理  由
一、訊據被告乙○○固不否認於右揭時間，確有與證人丙○○及其他三名姓名年籍不
    詳男子，共同在「統聯客運調度站」前，向告訴人甲○○索討債務，嗣雙方言語
    不合並發生爭執等情，惟矢口否認有何傷害犯行，辯稱：我沒有出手毆打告訴人
    ，討債公司之丙○○等人亦未出手毆打告訴人，係丙○○在爭執過程中，一時衝
    動，上前與告訴人發生拉扯，並作勢毆打告訴人，但亦未打到告訴人，不知道告
    訴人之傷勢如何而來云云。經查：
(一)、右揭被告等人向告訴人催討債務時，雙方發生爭執，被告及證人丙○○等人遂徒
    手毆打告訴人等情，業據告訴人以證人之身份在本院具結證稱：「有四個人在我
    們統聯汽車公司車庫門口，開始有三人進入找我，我不認識他們，他們說我欠他
    們錢，問我說有無欠乙○○錢，我說乙○○有拿過我的支票有向我討過債。我說
    這張支票如何到乙○○手上，我不知道。後來他們請乙○○過來，總共就有四個
    人圍著我談論債務，過程中一言不合，他們就打我」、「法庭上的被告乙○○及
    證人丙○○有動手打我」等語，參以證人丙○○於本院證稱：「我倒地後，一個
    人上前與告訴人拉扯，如果你們認為是毆打，我也同意」、「只有一個人與告訴
    人拉扯，拉破告訴人衣服」等語，及告訴人因被告等人之傷害行為，致受有左胸
    局部皮下出血併紅斑、左大腿外側局部挫傷併瘀青及浮腫、兩側前臂擦傷、右肩
    擦傷併紅斑及左眉上、左嘴角、下巴表淺擦傷及刮傷等傷害之事實，有高雄市立
    聯合醫院九十二年九月二十七日之高市衛醫字第三○○一號驗傷診斷書一紙附卷
    可稽，依告訴人所受之上開傷勢遍及身體部位多處以觀，顯非由證人丙○○一人
    單純與告訴人發生拉扯所致；再衡以被告既與告訴人間有債務糾紛，復委託債務
    協調公司之證人丙○○及其他不詳之成年男子二人（其中一人未下車）共同前往
    現場索討債務之事實，而在催討債務過程，因告訴人拒不償還，而發生口角、肢
    體衝突，亦與一般社會常情相符，足認被告與證人丙○○及其他不詳之成年男子
    ，確有共同徒手毆打告訴人致告訴人成傷。
(二)、至被告辯稱：我沒有出手毆打告訴人，討債公司之丙○○等人亦未出手毆打告訴
    人，係丙○○在爭執過程中，一時衝動，上前與告訴人發生拉扯，並作勢毆打，
    但亦未打到告訴人云云。惟被告前於九十三年四月十六日之刑事答辯狀中亦已自
    承稱：「料想不到告訴人口出狂言‧‧‧如此之語，令人難於忍受，被告委託之
    人一時衝動，竟出手毆打告訴人」等語，是被告前後所辯不一，顯難令人置信。
    另證人丙○○於本院亦證稱被告未曾出手毆打告訴人等語，然證人丙○○係被告
    委託前往向告訴人討債之人，其所為對被告有利之證詞，亦顯有偏頗之虞，本院
    無法採為對被告有利之認定。
(三)、綜上所述，本案事證明確，被告犯行，應堪認定。
二、核被告所為，係犯刑法第二百七十七條第一項之傷害罪。被告與丙○○及其他不
    詳姓名男子間，就上開犯行，有犯意之聯絡及行為之分擔，為共同正犯。原審因
    依刑法第二十八條、第二百七十七條第一項、第四十一條第一項前段及罰金罰鍰
    提高標準條例第一條前段、第二條規定，並審酌被告僅因債務問題即毆打告訴人
    ，致告訴人受有全身多處傷害，行為實有不該，且於犯後猶飾詞以圖卸責，及尚
    未與告訴人達成和解，賠償告訴人，足見並無悔意等一切情狀，量處拘役五十日
    ，並諭知易科罰金之折算標準。本院認原判決認事用法，核無違誤，量刑亦屬允
    當。上訴人即被告仍執前詞否認犯罪而提起上訴，指摘原判決不當，為無理由，
    應予駁回。
據上論斷，應依刑事訴訟法第四百五十五條之一第一項、第三項、第三百六十八條，
判決如主文。
本案經檢察官黃建銘到庭執行職務。
中      華      民      國    九十三    年      九      月    二十九    日
                              臺灣高雄地方法院刑事第二庭
                                  審判長法  官  莊崑山
                                        法  官  黃宣撫
                                        法  官  曾鴻文
不得上訴。
右正本證明與原本無異。
                                        書記官    王高山
中    華    民    國      九十三      年      九      月      三十    日
附錄本判決論罪之法條：
刑法第二百七十七條條第一項：
傷害人之身體或健康者，處三年以下有期徒刑、拘役或一千元以下罰金。
